【裁判字號】    98,上易,716
【裁判日期】    980630
【裁判案由】    竊盜
【裁判全文】
臺灣高等法院臺中分院刑事判決         98年度上易字第716號
上  訴  人
即  被  告  戊○○
選任辯護人  李添興律師
上列上訴人因竊盜案件，不服臺灣苗栗地方法院97年度易字第10
75號中華民國98年2月26日第一審判決（起訴案號：臺灣苗栗地
方法院檢察署97年度偵字第4503號），提起上訴，本院判決如下
：
    主    文
原判決關於戊○○部分撤銷。
戊○○共同犯業務侵占罪，累犯，處有期徒刑柒月。
    犯罪事實
一、戊○○前因利用轉包承作苗栗縣政府苑裡鎮房裡溪泰田里高
    鐵上游左護岸工程之機會，竊取該處砂石外運之竊盜案件，
    經臺灣苗栗地方法院於民國95年7月11日以94年度易字第585
    號判處有期徒刑6月，於95年8月14日判決確定，嗣95年9月
    12日易科罰金執行完畢。戊○○竟不知悔改，利用97年9月
    初，苗栗縣苑裡鎮上館里大坑口附近之土地，因辛樂克颱風
    肆虐，造成土石流沖積路面需整修之機會，轉包苗栗縣政府
    苑裡鎮公所委託「天一營造有限公司」（下稱天一公司），
    自97年9月15日至同月17日之上午8時至下午5時，在現場之
    緊急修復道路掏空、排水溝損壞、易肇事路段改善工程等風
    災應變搶修工程。戊○○與丁○○（業經原審判處有期徒刑
    四月確定）、己○○（已經檢察官為緩起訴處分），均明知
    前開風災應變搶修工程所採取之砂石，屬國家所有而現由苗
    栗縣政府苑裡鎮公所建設課技士乙○○管理，應依契約及公
    函所訂之運輸路線即限於上館里大坑口經苗43線至山腳里石
    頭橋轉苗50線運送，並暫堆置在鎮公所指定之錦山鎮有土地
    上而不得外運，竟共同基於意圖為自己不法所有之犯意聯絡
    ，由戊○○僱請丁○○任現場指揮，並使用現場頻道相同之
    無線電（均未扣案）通知駕駛車牌號碼F3-979號營業用大貨
    車之己○○到場。戊○○、丁○○2人復分別以上開無線電
    指揮己○○將載滿前揭搶修工程所採取砂石之上開營業用大
    貨車，在指定路線途中逕自左轉，擅自偏離路線而將砂石載
    運至得營（起訴書誤載為德營）砂石場內傾倒，己○○果於
    97年9月16日上午10時許，受戊○○、丁○○指示後再以無
    線電通知丁○○確認，告以將依戊○○指示將砂石傾倒於得
    營砂石場，經丁○○以無線電回應允諾後，己○○即將上開
    滿載清運砂石約7立方公尺之營業用大貨車，開往得營砂石
    場內之碎石機石槽中傾倒，易持有為所有，而將之侵占入己
    。適為警方跟監攝得前開竊取砂石過程後，上前當場查獲。
二、案經臺灣苗栗地方法院檢察署檢察官自動檢舉偵查起訴。
    理    由
一、證據能力之說明：
（一）按刑事被告之詰問權，係指訴訟上被告有在審判庭盤詰證
      人之權利；偵查中檢察官訊問證人，旨在蒐集被告犯罪證
      據，以確認被告嫌疑之有無及內容，與審判中透過當事人
      之攻防，經由詰問程序調查證人以認定事實之性質及目的
      有別。偵查中辯護人僅有在場權及陳述意見權，此觀刑事
      訴訟法第245條第2項前段之規定甚明，檢察官訊問證人並
      無必須傳喚被告使其得以在場之規定，同法第248條第1項
      前段雖規定「如被告在場者，被告得親自詰問」，亦僅賦
      予該在場被告於檢察官訊問證人時得親自詰問證人之機會
      而已，被告如不在場，殊難期有親自詰問之可能。此項未
      經被告詰問之被告以外之人於偵查中向檢察官所為之陳述
      ，依刑事訴訟法第159條第1項、第159條之1第2項之規定
      ，除顯有不可信之例外情況外，原則上為「法律規定得為
      證據」之傳聞例外，依其文義解釋及立法理由之說明，並
      無限縮於檢察官在偵查中訊問證人之程序，應已給予被告
      或其辯護人對該證人行使反對詰問權者，始有證據能力之
      可言。為保障被告之反對詰問權，並與現行法對傳聞例外
      所建構之證據容許範圍求其平衡，證人在偵查中雖未經被
      告之詰問，倘被告於審判中已經對該證人當庭及先前之陳
      述進行詰問，即已賦予被告對該證人詰問之機會，則該證
      人於偵查中之陳述即屬完足調查之證據，而得作為判斷之
      依據，此有最高法院97年度臺上字第405號判決意旨可參
      。是依上開說明可知，在偵查中訊問證人，被告或其辯護
      人對該證人雖未行使反對詰問權，依刑事訴訟法第159條
      之1第2項之規定，原則上屬於法律規定為有證據能力之傳
      聞證據，於例外顯有不可信之情況，始否定其得為證據，
      亦即，得為證據之被告以外之人於偵查中向檢察官所為之
      陳述，因其陳述未經被告詰問，應認屬於未經合法調查之
      證據，但非為無證據能力（亦有最高法院96年度臺上字第
      4365號、96年度臺上字第3923號判決、97年臺上字第356
      號判決意旨可參）。本案證人己○○於偵查中之具結證述
      ，上訴人即被告（下稱被告）戊○○及辯護人並未釋明有
      何顯不可信之情況，且亦查無顯有不可信之情況，依上開
      之說明，具有證據能力，且本案證人己○○於本院審理，
      經具結進行詰問，已賦予被告對該證人詰問之機會，則該
      證人於偵查中之陳述即屬完足調查之證據，而得作為判斷
      之依據。本案選任辯護人認為：證人己○○於偵查中之陳
      述，未經被告詰問，無證據能力云云，與上開最高法院判
      決意旨不符，顯有誤會。又本案證人鍾錦鳳、證人王坤南
      於偵查中具結證述之內容，查無前述之顯有不可信之情況
      者，依上開之說明，具有證據能力。且上開證人經被告戊○○、選任辯護人、檢察官於本院準備程序時同意作為證
      據（見本院卷第29頁），並經本院將上開證人筆錄提示予
      被告、選任辯護人並告以要旨，則該證人於偵查中之陳述
      即屬完足調查之證據，而得作為判斷之依據。
（二）按刑事訴訟法第159條之5規定：「（第1項）被告以外之
      人於審判外之陳述，雖不符前四條之規定，而經當事人於
      審判程序同意作為證據，法院審酌該言詞陳述或書面陳述
      作成時之情況，認為適當者，亦得為證據。（第2項）當
      事人、代理人或辯護人於法院調查證據時，知有第一百五
      十九條第一項不得為證據之情形，而未於言詞辯論終結前
      聲明異議者，視為有前項之同意。」，其立法意旨在於傳
      聞證據未經當事人之反對詰問予以核實，原則上先予排除
      ，惟若當事人已放棄詰問或未聲明異議，基於證據資料愈
      豐富，愈有助於真實發現之理念，且強化言詞辯論原則，
      法院自可承認該傳聞證據例外擁有證據能力。經查，本案
      下列使用之非供述證據─苗栗縣苑裡鎮公所因辛樂克風災
      應變搶修工程函文1份、辛樂克颱風應即搶修工程會勘紀
      錄1紙、現場照片8張、前開工程指定運載路線及被告偏離
      路線簡圖，性質上均屬傳聞證據，惟經檢察官、被告及選
      任辯護人於本院準備程序時，均表示對上開證據之證據能
      力沒有意見，同意作為證據（見本院卷第29頁），又本院
      審酌上開言詞陳述或書面陳述作成時之情況，查無其他不
      法之情狀，足認為得為本案之證據，依刑事訴訟法第159
      條之5之規定，有證據能力。
二、訊據被告戊○○固供承其受天一公司委託於上開時、地清除
    砂石，並僱請證人丁○○擔任現場調度，證人己○○是由證
    人丁○○僱請幫忙載運清除後之砂石，也算是其僱用之人，
    並知悉當場所有砂石不得外運等情，惟否認有何業務侵占之
    犯行，辯稱：其事先全不知情己○○私自外運砂石的行為，
    其亦沒有授權，其當初有交代說要運往苑裡鎮公所指定的堆
    置場，事後才知道砂石被運到得營砂石場云云。惟查：
（一）證人己○○於97年9月16日上午10時許，將載滿前揭搶修
      工程所採取砂石之上開營業用大貨車，在指定路線途中逕
      自左轉，擅自偏離路線，將上開滿載清運砂石約7立方公
      尺之營業用大貨車，開往得營砂石場內之碎石機石槽中傾
      倒等情，據證人己○○97年9月16日於偵查時證述明確（
      見97年度偵字第4503號卷〔下稱偵查卷〕第33頁），核與
      證人即現場查獲警員王坤南於偵訊中證述：看見己○○所
      駕駛車輛已經繞到得營砂石場等語（見偵查卷第90頁背面
      ）、證人鍾錦鳳於偵查時證稱：己○○有載砂石至其所經
      營之得營砂石場等語（見偵查卷第69、89頁）。此外，復
      有苗栗縣苑裡鎮公所因辛樂克風災應變搶修工程函文1份
      、辛樂克颱風應即搶修工程會勘紀錄1紙、現場照片8張、
      前開工程指定運載路線及被告偏離路線簡圖在卷可稽（見
      偵查卷第16至22頁、第80頁）。
（二）至於證人己○○上開行為之動機、目的，依證人己○○於
      偵查中證述：：「（你開砂石車是誰叫你過去的？）戊○○，他是發落的頭家。」、「（那你上次為何說是丁○○
      ？）他是他的手下。」、（你當天載砂石，是否知道應該
      堆置砂石在哪裡？）知道，山腳那邊的一塊空地。」、「
      （指定在苑裡鎮公所的苑裡鎮石鎮里錦山？）是。」、「
      （你為何會知道是在這個位置？）戊○○說的。」、「（
      是否知道砂石車不可外運，要堆置在指定的地點？）知道
      。」、「（何人叫你堆置在得營？）戊○○。」、「（上
      次為何說是丁○○？）兩個人都有告知我。」、「（如何
      告知你？）用車上的無線電，戊○○他也有無線電，他開
      小台的在那邊巡視，丁○○是他所請的，也是一起在調度
      ，也是他的手下。丁○○也有無線電。」、「（所以他們
      2人都有指示你把砂石堆置在得營砂石場？）是。」、「
      （《告以2人警詢筆錄內容》有無意見？）戊○○說謊，
      他不要擔，要我自己擔。」、「（為何沒開單？）這是由
      丁○○跟戊○○去接洽，我只負責做工，他們怎麼分我並
      不清楚。」、「（戊○○有無跟你說要倒在得營砂石場？
      ）上次說的實在沒錯，是戊○○利用無線電喊我，他叫我
      彎過去砂石場倒，我說好。」、「（砂石場是哪一個砂石
      場？）得營，他說場子我就知道意思。」等語（97年度偵
      字第4503號卷第60頁至第61頁、第69頁至第70頁）。而被
      告丁○○於本院審理時亦具結證稱：其受僱於戊○○擔任
      工地負責人，負責工地所有事情，己○○是由其僱用，受
      其指揮等語（見本院卷第52至53頁）。另被告戊○○亦自
      承：其與己○○沒有仇恨，因為己○○幫他工作，會幫他
      付律師費、交保費等語（見偵查卷第70頁）。綜上可知，
      證人己○○與被告戊○○之間素無嫌隙，且證人己○○已
      坦承犯行，並無法因指證被告戊○○而免除自身之刑事追
      訴，應無設詞攀誣之必要及可能，而其於偵訊中指證前述
      情節時，被告戊○○、證人丁○○2人亦均在庭（見偵查
      卷第68頁以下、第89頁以下），是其之證詞，應可採信。
      而被告戊○○身為本項風災應變搶修工程轉包負責人，對
      於砂石堆置之流程與相關注意事項應知之甚詳，證人己○○僅為受僱之營業用大貨車司機，若未照老闆之指示載運
      砂石，不但無法獲得薪資，尚可能遭受責難，更甚者，其
      僅為受僱人，亦無從於轉賣盜採運砂石之交易過程中獲利
      ，故證人己○○應無隱瞞被告戊○○，而私自將砂石外運
      之理。從而，被告戊○○辯稱對於證人己○○載運砂石前
      往得營砂石場一事毫不知情，諉不足採。足認證人己○○
      確是受被告戊○○、證人丁○○之指示，始將其駕駛之營
      業用大貨車上之砂石傾倒在得營砂石場內。
（三）證人己○○雖於本院審理時證稱：是丁○○叫其之車載送
      砂石，老闆是誰其不清楚，載運砂石路線為何，其不知道
      當天其挖2、3下，肚子痛，其就載送到得營，然後以車上
      無線電通知丁○○，他沒有說話，他有沒有收到訊號，其
      也不知道，就將砂石載送到得營砂石場傾倒，其沒有將此
      事跟被告戊○○報告，他不在現場，也沒有以無線電通知
      被告戊○○，因為其肚子很痛，沒有想很多，就載送到得
      營砂石場，其就急著要倒，在車子旁邊就大號，警察就來
      到現場云云（見本院卷第49至50頁、第52頁）。證人己○○若因肚子痛而須如廁，應先上廁所而無傾倒砂石之必要
      ，但證人己○○卻先傾倒砂石再解便，其此部分之證詞核
      與一般事理相違。又依證人己○○之上開證言，其在車旁
      就解便，則其在途中無人或人跡罕至之處亦可解決，但卻
      一定要至得營砂石場且在車旁處理，亦可見其證詞矛盾之
      處。又證人己○○雖另證稱：其於97年10月6日檢察官訊
      問時，其未曾說過是被告戊○○叫其開砂石載送到得營砂
      石場，其當天有說過被告戊○○、丁○○指揮其載送到得
      營砂石場，這次的供詞與其以前在警詢及該日之前檢察官
      偵訊時所言不同，是因其在看守所羈押時，有提其出來開
      庭，訊問的人叫其不要再撐了，叫其的人是被告戊○○、
      丁○○，其沒有回答，他說如果你不回答那就表示是他們
      指使的，但其沒有回答他，後來訊問的人就說那這樣就可
      以退庭了云云（見本院卷第50至51頁）。但其於檢察官詰
      問時，復又證稱：在檢察官訊問時，其有說過「上次說的
      實在沒錯，是戊○○叫我彎過去砂石場倒，我說好」，檢
      察官問其時其有這樣講，又檢察官訊問「被告戊○○、丁○○警詢筆錄內容，有何意見？」其有說「被告戊○○說
      謊，他不要擔，要我自己擔」等語（見本院卷第51頁），
      是以證人己○○於本院審理時之證述前後矛盾不一致，顯
      難採信，其證稱其於97年10月6日偵查時之證稱其是受訊
      問者之誘導云云，應係事後迴護被告戊○○之詞。又選任
      辯護人請求勘驗97年10月6日偵查時之錄影光碟云云，證
      人己○○之證述已有上開齟齬之處，且依97年10月8日偵
      查筆錄，證人己○○當日與被告戊○○對質內容（見偵查
      卷第68至69頁），亦與其於97年10月6日偵查時之證言大
      致相同，此部分事實已明瞭，本院認此部分證據調查之聲
      請，並無必要，應予駁回。
（四）證人丁○○於本院審理時證稱：被告戊○○不需要指揮己○○工作，其指揮己○○工作不用向被告戊○○報告，當
      日上午10時許，己○○將砂石載送到得營砂石場傾倒，他
      有告訴其，那時他說要去廁所，其有叫他去，他要去倒在
      得營其有同意，其在土尾喝酒時，他當面有提一下，後來
      他是用無線電跟其說，其用無線電對講時，沒有聽到被告
      戊○○與己○○對話，那天早上其沒有以無線電與老闆被
      告戊○○通話云云（見本院第53頁），但於檢察官詰問時
      ，其復證稱：「（己○○會自己擅自決定砂石要倒在何處
      嗎？）車子都是他開的。」、「（你的意思是他可以自己
      決定倒在何處嗎？）我調度是指定的地方，至於他實際送
      到別的地方，我不會允許，那是他自己載送去的。」、「
      （去得營砂石場只是上廁所，與將砂石倒在得營砂石場這
      是兩回事？）我也不知道他去就倒了，我以為他是要去上
      廁所。」、「（如果以你這樣說，好像是己○○自己擅自
      決定去倒砂石？）他那天只是跟我問，我只是跟他說一下
      而已，我是說如果你要去廁所，你可以去那裡停在那裡上
      大號。」等語（見本院卷第53至54頁），證人丁○○先則
      言其有同意證人己○○將砂石載送到得營砂石場傾倒，復
      又言是證人己○○擅自決定，其是同意其他上廁所，是其
      之證言亦見矛盾不一致之處，再參酌證人丁○○於原審以
      被告身分坦認犯行，經原審判處有期徒刑四月後，亦未提
      起上訴，於本院否認其有同意，並推而證稱被告戊○○有
      同意，其之證詞實難採信。
（五）被告戊○○另辯稱：己○○將砂石載運至得營砂石場傾倒
      時，其不在工地，是在家中與甲○○聊天，當時沒有持用
      無線對講機云云。證人甲○○於本院審理時證稱：其知道
      被告戊○○在97年9月間曾經承包苗栗縣政府苑裡鎮○○○○道路掏空、排水溝損壞、易肇事路段改善工程，97年
      9月16日上午9、10時許，其有打電話給他說要找他，他叫
      其去他家等他，其去時，他在家，其去沒有多久就離開，
      其在他家時，不知道有無人打電話給被告戊○○，其去一
      下就走了，也沒有注意他有無拿無線電對講機等語（見本
      院卷第54至55頁），是證人甲○○無法證明有被告戊○○
      所辯之情事存在。證人庚○○於本院審理時證稱：97年9
      月16日上午，其有於本案工程施工地工作，其是幫人開挖
      土機，是丁○○叫其去開挖土機，當天己○○將砂石載送
      到得營砂石場的事情其知道，他在無線電中呼叫丁○○，
      但是沒有人回應，其問他什麼事情，他說他被人抓到，他
      說他要找丁○○，那天其沒有聽到己○○與丁○○以無線
      電交談也沒有聽到己○○與被告戊○○以對講機交談，其
      後來有打手機給丁○○，沒有通，其再打給被告戊○○，
      其跟他說己○○在砂石場出事情，己○○說他呼叫丁○○
      沒有回應，其叫被告戊○○去看看，被告戊○○說他在家
      中，他馬上過去看一看等語（見本院卷第56至57頁）。證
      人庚○○雖證稱未聽見證人己○○與證人丁○○、被告戊○○以無線電對講機對話，但依證人丁○○、己○○之上
      開證述，其二人於當日上午確有以無線電對講機對話之事
      實，是證人庚○○因係挖土機司機，其因工作、場地、距
      離等因素而未注意無線電對講機內之對話，是以證人謝國
      祥之證詞亦不足為被告戊○○有利之認定。
（六）被告戊○○另具狀辯稱：本案其是擋到別人之財路，壞了
      地方上既得利益者之好事，捲入地方派系惡鬥之恩怨中，
      通宵分局社苓派出所所長王坤南也有參與其中，本案是丁○○、己○○擅自所為云云。然本案於97年9月16日查獲
      時，通宵分局社苓派出所係以證人己○○為犯罪行為人，
      移送臺灣苗栗地方法院檢察署，並未將被告戊○○列為被
      告偵查，是檢察官於偵查中自行檢舉，將被告戊○○列為
      被告偵查，若如被告所言，通宵分局社苓派出所所長王坤
      南認被告戊○○擋到別人之財路，壞了地方上既得利益者
      之好事，自應於查獲當日即將被告戊○○列為偵查對象，
      否則案件移送檢察官後，其即無法掌控，無法達成惡整被
      告戊○○之目的。是被告戊○○上開辯解，係屬無任何實
      證之推測之詞，難以採信。又其請求調閱其行動電話於97
      年9月16日之通聯紀錄，因上開積極事證已明，且通聯紀
      錄之保存期限為六個月，此為本院於職務上所已知之事項
      ，是本院向電信公司調取，已逾其六個月之保存期限，核
      屬不能調查之情形，是本院調被告戊○○此部分之調查為
      無必要，併予敘明。
（七）綜上所述，被告戊○○之辯解，與事實不符，且與經驗法
      則有違，顯係事後卸責之詞，尚難憑採。本案事證明確，
      洵堪認定
三、論罪科刑部分：
（一）核被告戊○○所為，均係犯刑法第336條第2項之業務侵占
      罪。
（二）被告戊○○與丁○○、己○○間，就前述業務侵占犯行，
      有犯意聯絡及行為分擔，應論以共同正犯。
（三）證人即案發當時在苗栗鎮苑裡鎮公所建設課擔任技士之乙○○於原審審理中具結證述：依照派出所員警帶他看的路
      線，己○○所載運之路線不符當初所訂定的行駛路線，本
      工程是由天一公司承包，查獲當時其並不在現場，是當天
      早上接獲警察局通知後，其才去警察局了解狀況等語（本
      院卷第29頁），是依證人乙○○之上開證詞可知，本案之
      工程是由天一公司承包，苑裡鎮公所人員不在工程現場監
      督。再依被告戊○○之供述：其受天一公司委託清運上開
      工程之砂石等語（見偵查卷第53頁），則綜合上述，被告
      戊○○與證人丁○○、己○○取得上開砂石，係屬有適法
      之權源而持有。按刑法上之竊盜罪，係以竊取他人所持有
      之物為成立要件，如對於自己持有之他人所有物，而為不
      法取得之行為，即應成立侵占罪（此經最高法院著成19年
      上字第1673號判例可參）。被告戊○○就其業務上持有之
      苑裡鎮公所所有砂石，變更意思而據為自己所有，核與刑
      法第336條第2項之業務侵占罪構成要件相當。檢察官之起
      訴書犯罪事實欄，雖有敘明被告戊○○與共犯丁○○、己○○共同基於意圖為自己不法所有之犯意聯絡，但未明確
      載明其三人有竊盜之行為，而依所述事實，反足認其三人
      對於共犯己○○所載之砂石係屬有適法之權源而持有，是
      檢察官於起訴書之所犯法條欄，認被告戊○○係犯刑法第
      320條第1項之竊盜罪（其後於原審審理時更正法條為刑法
      第321條第1項第4款之結夥竊盜罪）云云，應屬法條適用
      上之誤載，而本案之審判範圍應以起訴書所載犯罪事實為
      依據，非僅依犯法條所憑，故本案起訴之犯罪事實應為被
      告戊○○是否有業務侵占之行為，本院之審理範圍亦以此
      為據，本案審判範圍既非為竊盜之事實，本院依業務侵占
      之事實審理，僅須更正前述誤載之罪名即可，無變更起訴
      法條之必要。又本院於審理時已有更正告知被告戊○○涉
      犯上開罪名，被告戊○○之選任辯護人亦有就此部分為其
      辯護，並無礙被告戊○○之防禦權，併此敘明。
（四）被告戊○○前曾經臺灣苗栗地方法院於95年7月11日以94
      年度易字第585號判處有期徒刑6月，於95年8月14日判決
      確定，嗣95年9月12日易科罰金執行完畢等情，有臺灣高
      等法院被告前案紀錄表附卷可參。其前案執行完畢5年後
      ，故意再犯本案有期徒刑以上之罪，為累犯，應依刑法第
      47條第1項之規定加重其刑。
（五）原審以被告之罪證明確，予以論罪科刑，固非無見，惟依
      前述說明，被告戊○○應構成刑法第336條第2項之業務侵
      占罪，原審認定為刑法第320條第1項之竊盜罪云云，核與
      上開法條及判例意旨不符，尚有誤會。被告戊○○上訴意
      旨請求為無罪之判決，雖無理由，惟原判決既有上開可議
      之處，即屬無可維持，自應由本院就原審判決有關被告戊○○部分予以撤銷改判。
（六）爰審酌被告戊○○前有類似之前科紀錄，仍未能警惕自新
      ，而再犯本案業務侵占砂石犯行，顯見其無悔改之決心，
      且犯後否認犯行，毫無坦承悔過之具體表現，浪費有限之
      司法資源，惟念及其所竊取之砂石數量非鉅，併參酌其之
      生活狀況、品行、犯罪之動機、目的、手段、所生危害等
      一切情狀，量處如主文第二項所示之刑，以示懲儆。
（七）至於未扣案之被告戊○○或共犯丁○○、己○○聯絡用之
      無線電對講機，雖供被告戊○○犯罪使用，然未據扣案，
      為免將來執行困難，不併宣告沒收。而用以載運竊取砂石
      之車牌號碼F3-979號營業用大貨車，所有權人為德營企業
      有限公司，而非被告戊○○或共犯丁○○、己○○所有，
      故無從宣告沒收，均附此說明。
據上論斷，應依刑事訴訟法第369條第1項前段、第364條、第299
條第1項，刑法第28條、第336條第2項、第47條第1項，刑法施行
法第1條之1第1項、第2項前段，判決如主文。
本案經檢察官丙○○到庭執行職務。
中    華    民    國    98    年    6     月    30    日
            刑事第五庭  審判長法  官  趙  春  碧
                              法  官  賴  恭  利
                              法  官  楊  真  明
以上正本證明與原本無異。
不得上訴。
                              書記官  李  淑  芬
中    華    民    國    98    年    6     月    30    日
附錄本判決論罪科刑法條：
中華民國刑法第336條第2項：
  對於業務上所持有之物，犯前條第1項之罪者，處6月以上5年
  以下有期徒刑，得併科3千元以下罰金。


司法院資訊處製作；財團法人民間司法改革基金會備份。
